# 非法人实体合并范围及账务处理

提问人：Lmlgk533138 时间：2020-04-28 15:49:00
陈总，求教：
一、 业务描述
某行政单位下管理了一个基金中心的账户，该基金中心账户单独建账，后该行政单位作为唯一股东发起设立一家新公司，按照审批文件出资款从管理的基金中心账户拨付。目前，基金中心账户的账面将支付的出资款确认为长期股权投资，新公司则作为实收资本入账。此外，公开信息均显示行政单位为这家新公司的唯一出资人，且预计后期将由新公司管理运作该基金中心账户。
基金中心作为一个账户，负责行政收费的归集，并按规定的范围使用资金。因基金中心为非法人主体，自新公司成立后，均由新公司对外签订合同代为处理相关事务。
二、 项目组意见
1 、 基金中心为非法人主体，实质上并非新公司的股东，在账面确认长期股权投资是否合适；非法人主体是否能作为合并主体
2 、 若按照现有的股权关系，基金中心持有新公司100%股权，新公司自身没有资金，主要定位为作为法人主体代基金中心实现其职能，但目前尚未有明确文件授权新公司管理运作该基金中心账户。在此情形下，基金中心是否应当将新公司纳入合并范围；若基金中心将新公司纳入合并范围，与后期新公司作为基金中心管理人是否矛盾

回答人：chenyiwei
1 、基金中心为非法人主体，实质上并非新公司的股东，如果新公司的股东权利直接由该行政单位享有的，则基金中心代行政单位支付出资款，应作为权益分配处理，冲减本中心的权益。
2 、要看该基金中心是否代表该行政单位，与该新公司之间的关系满足“控制三要素”的条件。后期新公司作为基金中心管理人，需明确具体的管理权限和收益分配机制，才能判断与合并该新公司是否矛盾。